# 请教陈版优先股的会计处理

提问人：心在流泪 时间：2014-02-15 14:51:02
2013 年 3 月 25 日，A公司之子公司B公司申请“市工业发展专项资金”，投资建设大吨位的挤压生产线及配套设施，申请政府股权投入1,000万元。 2013 年 7 月 18 日，市工业和信息化委员会、市财政局《关于下达 2013 年年市工业发展专项资金第二批项目计划的通知》（市工信发[2013]117号），批复向B公司以“优先股”投入方式投入股权投资额1,000万元，为期 3 年。 2013 年 8 月，投资控股有限公司（市设立的投资公司）与B公司签订《投资协议》（ 2013 工业 10 号）。协议约定，投资公司按照政府有关规定，作为国资出资代表，对协议中B公司财政扶持项目履行出资人职责投资公司以现金进行出资，双方同意此部分资金投入设置为“优先股”，并约定按累积优先股方式进行合作；B公司按照年3%利率计算股息并于股权投入当年度 12 月 31 日之前将当年优先股股息按比例支付投资公司。 A公司与投资公司签订了编号为“2013工业-担保字第 10 号”《保证合同》，以确保优先股回购人B公司与投资公司股签订的“2013工业- 10号”《投资协议》项下优先股回购人的义务得到切实履行。

回答人：chenyiwei
每年 3 ％的股息是否无论经营状况如何均需要支付？ B公司是被投资企业，同时也负担回购义务？如果是，则根据这一条，B公司就应把该投资公司投入的“优先股”作为负债处理了。